臺灣高雄地方法院刑事判決　　　　　　　　　　　　九十一年度易字第二七六三號
　　公　訴　人　臺灣高雄地方法院檢察署檢察官
　　被　　　告　丙○○　男　二.
右列被告因竊盜案件，經檢察官聲請簡易判決處刑（九十一年度偵字第一四四九三號
），本院認不宜以簡易判決處刑，改依通常程序審理，本院判決如左：
    主  文
丙○○連續竊盜，累犯，處有期徒刑拾月；扣案之機車鑰匙壹把，沒收。
    事  實
一、丙○○曾於民國八十六年間犯竊盜罪，經本院以八十六年度易字第七九二六號判
    處有期徒刑一年確定，經送監執行，甫於八十八年三月二十二日執行完畢。詎仍
    不知悛悔，意圖為自己不法之所有，基於竊盜之概括犯意，先於九十一年五月二
    十九日晚上十一時許，在高雄市○○街一五四巷十二號前，隻身徒手竊取甲○○
    所有車牌號碼ＺＡＹ—五三八號輕型機車一部得手後，留供己用。復於同年七月
    二日上午七時三十分許，在高雄市○○○路五十七巷內，以供其犯罪所用之自備
    鑰匙一把，竊取乙○○所有車牌號碼ＺＧＲ—○○八號輕型機車一部，得手後留
    供己用。嗣丙○○於同年七月七日凌晨一時許，駕駛上述ＺＧＲ—○○八號輕型
    機車行經高雄市○○街七十五巷口時，為警查獲上情，並當場扣得上述之機車鑰
    匙一把。
二、案經高雄市政府經查局三民第一分局報告台灣高雄地方法院檢察署檢察官聲請簡
    易判決處刑。
    理  由
一、訊據被告丙○○坦承：其有在右開時、地以扣案之機車之鑰匙一把竊取上述之Ｚ
    ＧＲ—○○八號輕型機車一部等語不諱，惟矢口否認其有在右揭時、地竊取上開
    之ＺＡＹ—五三八號輕型機車一部，辯稱：是警察要其也承認有偷取ＺＡＹ—五
    三八號輕型機車云云。經查：
  (一)上述之ＺＡＹ—五三八號輕型機車一部，為證人甲○○所有，ＺＧＲ—○○八號
    輕型機車一部為證人乙○○所有，有卷附之車輛竊盜、車牌失竊資料個別查詢報
    表－查詢車輛認可資料二份可按，而上述之輕型機車二部係在上述之時間、地點
    而分別失竊，亦據證人甲○○、乙○○於警訊中證述明確（警卷第四頁至第六頁
    ），是上述輕型機車二部確係在右揭時、地遭人竊取之事實，應可認定。
  (二)被告丙○○雖以前詞置辯，否認其有在右開時、地竊取前開ＺＡＹ—五三八號輕
    型機車云云，惟證人李順從即九十一年七月七日當天查獲被告之員警，於本院審
    理中證稱：「（問：兩部機車如何查獲？）ＺＧＲ─○○八車號機車，車主已經
    報失，我們在九十一年七月七日凌晨一時在該車附近埋伏，發現被告去發動這台
    機車，我們就將他逮捕。ＺＡＹ─五三八車號機車，也是有人報失，這台車就停
    在ＺＧＲ─○○八車號機車停在同一個地點，但是這台車在我們逮捕被告之前，
    鼓山分局就已經尋獲發還失主。」、「（問：被告有無向你坦承他有偷ＺＡＹ─
    五三八車號機車？）因為同一地點有兩部機車，我有詢問他ＺＡＹ─五三八機車
    車號是否是他偷的，他也說是，並且說他是騎ＺＡＹ─五三八車號機車去偷ＺＧ
    Ｒ─○○八車號機車，並將ＺＡＹ─五三八車號機車停放在ＺＧＲ─○○八車號
    機車的地點，後來並將ＺＡＹ─五三八車號機車再騎回查獲的地點。」、「（問
    ：除了ＺＧＲ─○○八車號機車，有無讓被告承認他有偷ＺＡＹ─五三八車號機
    車？）我是因為同一地點發現有兩部贓車，我沒有逼他承認。而且ＺＧＲ─○○
    八車號機車的車主乙○○來警局作筆錄時告訴我，當初是因為他的車被偷的地點
    ─鼓山二路有停放ＺＡＹ─五三八車號機車，他主動向鼓山分局報案。」等語明
    確（本院九十一年十月二十四日訊問筆錄），而衡諸常情，證人李順從與被告並
    無仇怨，業據被告所陳明，則證人李順從並無虛詞構陷被告之理；況，被告於警
    訊、偵查及本院第一次審理中均坦承前有竊取ＺＡＹ—五三八號輕型機車一部之
    犯行不諱，是顯見被告前開所辯係屬臨訟卸責之詞，不足採取，應以被告之前於
    警訊、偵查及本院第一次審理中所為之自白，及證人李順從之證述為可採。又，
    被告丙○○雖在警訊中自白：其係趁甲○○疏未拔下車鑰匙之機會，而竊取甲○○所有之上述輕型機車一部云云，惟證人甲○○於本院審理中證稱：其所有之上
    述輕型機車所有的鑰匙都在，並未遺失等語（本院九十一年十月二十四日訊問筆
    錄），是足認被告此部分之自白與事實不符，不可採信。而參以證人甲○○於本
    院另證稱：其所有之上述ＺＡＹ—五三八號輕型機車一部從警察局領回時，車子
    鑰匙電門處並無遭到破壞之痕跡等語，則雖無法推知被告係以何種方法於右開時
    地竊取ＺＡＹ—五三八號輕型機車一部，惟該部機車為被告所竊取，及被告未以
    攜帶兇器，破壞車子鑰匙電門處之方式竊取該部機車之事實，則可認定。
  (三)綜上所述，本件事證明確，應予依法論科。
二、核被告丙○○所為，係犯刑法第三百二十條第一項普通竊盜罪。被告先後二次竊
    盜犯行，時間緊接，觸犯構成要件相同之罪名，顯係出於概括之犯意為之，為連
    續犯，依刑法第五十六條之規定論以一罪，並加重其刑。查被告前於八十六年間
    犯竊盜罪，經本院以八十六年度易字第七九二六號判處有期徒刑一年確定，經送
    監執行，甫於八十八年三月二十二日執行完畢，有卷附之台灣高雄地方法院檢察
    署刑案資料查註紀錄表、台灣高等法院被告全國前案紀錄表可按，其於受有期徒
    刑之執行完畢，五年以內再犯有期徒刑以上之罪，為累犯，依法加重其刑，並遞
    加之。爰審酌被告年輕力壯，前於八十八年三月間甫因竊盜罪執行完畢出監，竟
    不思進取，又連續為本案二件竊盜犯行；犯罪後於本院審理中翻異其詞，否認部
    分竊盜犯行，犯罪後態度不佳及其他一切情狀，量處如主文所示之刑。再扣案之
    機車鑰匙一把為被告所有，並供被告犯罪所用之物，爰依刑法第三十八條第一項
    第二款之規定，併予宣告沒收。
據上論斷，應依刑事訴訟法第四百五十二條、第二百九十九條第一項前段，刑法第三
百二十條第一項、第五十六條、第四十七條、第三十八條第一項第二款，罰金罰鍰提
高標準條例第一條前段、第二條，判決如主文。
本案經檢察官葉淑文到庭執行職務。
中      華      民      國    九十一    年     十二     月    三十一    日
                                    臺灣高雄地方法院刑事第二庭
                                      審判長法  官  陳  明  富
                                            法  官  陳  業  鑫
                                            法  官  吳  志  豪
右正本證明與原本無異。
如不服本判決，應於判決送達後十日內，向本院提出上訴狀。
                                            書記官  邱  秋  珍
中      華      民      國    九十一    年     十二     月    三十一    日
附錄本案論罪科刑法條：
刑法第三百二十條第一項
意圖為自己或第三人不法之所有，而竊取他人之動產者，為竊盜罪，處五年以下有期
徒刑、拘役或五百元以下罰金。
